【裁判字號】    97,訴,3869
【裁判日期】    980707
【裁判案由】    毒品危害防制條例
【裁判全文】
臺灣板橋地方法院刑事判決              97年度訴字第3869號
公  訴  人  臺灣板橋地方法院檢察署檢察官
被      告  甲○○
              （現另案於臺灣臺北監獄臺北分監執行中）
上列被告因違反毒品危害防制條例案件，經檢察官提起公訴（9
7 年度毒偵字第5774號、第5783號），由本院合議庭裁定改依
簡式審判程序審理，並判決如下：
    主  文
甲○○施用第壹級毒品，累犯，處有期徒刑柒月，扣案之第壹級
毒品海洛因殘渣袋壹個、第壹級毒品海洛因壹包（淨重零點壹壹
柒公克，驗餘淨重零點壹壹伍公克）均沒收銷燬，扣案之注射針
筒參支均沒收。
    事  實
一、甲○○前曾於民國94年間因施用第1 級毒品案件，經依臺灣
    板橋地方法院（下稱本院）94年度毒聲字第1743號裁定送觀
    察、勒戒後，認無繼續施用毒品之傾向，而由臺灣板橋地方
    法院檢察署檢察官以94年度毒偵字第4400號、第6023號及94
    年間毒偵緝字第379 號、第380 號為不起訴處分確定，並於
    94年10月24日觀察勒戒執行完畢釋放出所；復於94年間因竊
    盜案件，再經本院以94年度簡字第5511號判處有期徒刑6 月
    確定，甫於96年3 月1 日執行完畢，詎其猶不知悔改，且未
    戒除毒癮，竟又基於施用第1 級毒品海洛因之犯意，於97
    年7 月4 日上午某時，在其位於臺北縣土城市○○街10號3
    樓住處內，以將毒品海洛因置於針筒內注射至體內之方式，
    施用毒品海洛因1 次，嗣先後於97年7 月4 日13時30分許，
    在上址搜索查獲，並扣得海洛因殘渣袋1 個、注射針筒2 支
    及玻璃吸食器1 個，以及另於同日23時許，在位於臺北縣蘆
    洲市○○街129 號麥當勞速食店內，為警查獲其持有第1 毒
    品海洛因1 包（淨重0.117 公克，驗餘淨重0.115 公克）及
    注射針筒1 支，此間經2 次採集其尿液送驗之結果，呈毒品
    鴉片類陽性反應，始循線查悉上情。
二、案經臺北縣政府警察局海山分局、蘆洲分局報告臺灣板橋地
    方法院檢察署檢察官偵查起訴。
    理  由
一、上開犯罪事實，業經被告甲○○於本院審理時自白不諱，並
    有台灣檢驗科技股份有限公司97年7 月22日CH/2008/70362
    號、97年8月15日CH/2008/71163號濫用藥物檢驗報告各1 份
    及臺北縣政府警察局海山分局毒品案件尿液檢體編號及姓名
    對照表、臺北縣政府警察局蘆洲分局偵辦毒品案件尿液代號
    對照表各1 份附卷可稽，以及被告所有供施用毒品所用之海
    洛因殘渣袋1個、海洛因1包（淨重0.117公克，驗餘淨重
    0.115公克）及注射針筒3支扣案可資佐證；且被告所持有之
    淡棕色粉末1 包，經送請檢驗之結果，確含有毒品海洛因成
    分一節，亦有交通部民用航空局航空醫務中心97年7 月15日
    航藥鑑字第0973541號毒品鑑定書1份在卷可參，足認被告自
    白要與事實相符。再被告有事實欄所示之施用毒品前科，有
    臺灣高等法院被告前案紀錄表1 份在卷可參，是被告犯本件
    施用毒品海洛因之罪，其事證明確，應依法論科。
二、核被告所為，係犯毒品危害防制條例第10條第1 項之施用第
    1   級毒品罪。又其施用前後持有第1 級毒品海洛因之低度
    行為，應為施用第1 級毒品海洛因之高度行為所吸收，不另
    論罪。另查：被告於94年間因竊盜案件，經本院以94年度簡
    字第5511號判處有期徒刑6 月確定，甫於96年3 月1 日執行
    完畢一節，有臺灣高等法院被告前案紀錄表1 份在卷足憑，
    其於5 年以內故意再犯本件有期徒刑以上之罪，為累犯，應
    依刑法第47條第1 項規定加重其刑。爰審酌被告前已有施用
    毒品之前科紀錄，並經觀察、勒戒之戒毒療程，始終未能戒
    除毒品之誘惑，且其正值壯年，尚有謀生能力，竟不思努力
    工作，尋求正常生活，一再沾染施用毒品之惡習，戕害身心
    不淺，並衡諸其生活狀況、施用毒品之手段、動機等一切情
    狀，量處如主文所示之刑，以資警惕。至扣案之海洛因1 包
    （淨重0.117 公克，驗餘淨重0.115 公克），係查獲之第1
    級毒品，而扣案之海洛因殘渣袋1 個，其內含量微無法秤重
    且無法析離之海洛因，且被告自承上開毒品為其所有供己施
    用之物，不問屬於犯人與否，均應依毒品危害防制條例第18
    條第1 項規定宣告沒收銷燬；扣案之注射針筒3 支，係被告
    所有供施用毒品海洛因所用之物，業經其供承在卷，爰依刑
    法第38條第1 項第2 款之規定，併予宣告沒收；扣案之玻璃
    球吸食器1 個，則依卷內事證無從認定係被告所有供本件施
    用毒品海洛因所用之物，爰不予宣告沒收，併此敘明。
三、末按「除被告所犯為死刑、無期徒刑、最輕本刑為3 年以上
    有期徒刑之罪或高等法院管轄第一審案件者外，於前條第1
    項程序進行中，被告先就被訴事實為有罪之陳述時，審判長
    得告知被告簡式審判程序之旨，並聽取當事人、代理人、辯
    護人及輔佐人之意見後，裁定進行簡式審判程序。」刑事訴
    訟法第273 條之1 第1 項定有明文。查本件被告所犯毒品危
    害防制條例第10條第1 項之罪，並非最輕本刑為3 年以上有
    期徒刑之罪，且被告於本院98年6 月23日準備程序進行中，
    復就被訴之事實為有罪之陳述，經告知被告簡式審判程序之
    旨，被告及公訴人對於本件改依簡式審判程序審理均表示同
    意，是本院即依前揭刑事訴訟法規定，裁定本件進行簡式審
    判程序，附此敘明。
據上論斷，應依刑事訴訟法第273條之1 第1項、第299條第1項前
段，毒品危害防制條例第10條第1 項、第18條第1 項前段，刑法
第11條前段、第47條第1 項、第38條第1 項第2 款，判決如主文
。
本案經檢察官黃明絹到庭執行職務。
中    華    民    國    98    年    7     月    7     日
                          刑事第十九庭
                                法  官  楊仲農
上列正本證明與原本無異。
如對本判決不服，應於送達後10日內，向本院提出上訴狀。（應
抄附繕本）
                                書記官  陳香君
中    華    民    國    98    年    7     月    7     日
附錄本判決論罪之法律條文：
毒品危害防制條例第10條：
施用第一級毒品者，處六月以上五年以下有期徒刑。
施用第二級毒品者，處三年以下有期徒刑。


司法院資訊處製作；財團法人民間司法改革基金會備份。
